fr: Style de collier de soufflet de cardan: Collier de serrage à boucle; Collier de serrage à sertir; Collier à oreille (Oetiker); Aucun collier inclus; Collier à vis sans fin; Collier de type serre-câble; Autre
zh-TW: CV 防塵套夾箍類型: 附扣環的帶狀夾; 壓接帶狀夾; 單耳夾 (Oetiker); 未包含夾具; 蝸輪 (螺絲) 夾; 束線帶樣式帶狀夾; 其他
es: Tipo de abrazadera del fuelle de la junta homocinética: Abrazadera de banda con hebilla; Abrazadera de banda para engarzar; Abrazadera de oreja (Oetiker); No incluye abrazaderas; Abrazadera de tornillo sin fin; Banda estilo brida; Otro
ko: CV 부트 클램프 유형: 버클 밴드 클램프; 크림프 밴드 클램프; 이어 클램프(Oetiker); 클램프 미포함; 웜기어(나사) 클램프; 집타이형 밴드; 기타
de: Art der CV-Manschettenklemme: Bandklemme mit Schnalle; Quetschbandklemme; Ohrklemme (Oetiker); Keine Klemmen im Lieferumfang enthalten; Schneckengewindeschelle; Band im Kabelbinder-Stil; Sonstige
el: Τύπος σφιγκτήρα φούσκας ημιαξονίου: Σφιγκτήρας ταινίας με πόρπη; Πρεσαριστός σφιγκτήρας ταινίας; Σφιγκτήρας με αυτί (Oetiker); Δεν περιλαμβάνονται σφιγκτήρες; Κοχλιωτός σφιγκτήρας (με βίδα); Ταινία τύπου δεματικού (zip-tie); Άλλο
it: Tipo di morsetto per cuffia CV: Fascetta a nastro con fibbia; Fascetta da crimpare; Fascetta a orecchio (Oetiker); Nessuna fascetta inclusa; Fascetta a vite; Fascetta stringicavo; Altro
tr: Aks körüğü kelepçe tipi: Tokalı bant kelepçe; Sıkmalı bant kelepçe; Kulaklı kelepçe (Oetiker); Kelepçe dahil değil; Sonsuz dişli (vidalı) kelepçe; Cırt kelepçe tarzı bant; Diğer
pl: Typ opaski osłony przegubu CV: Opaska zaciskowa z klamrą; Zaciskana opaska; Opaska z uchem (Oetiker); Brak opasek w zestawie; Opaska ślimakowa (skręcana); Opaska zaciskowa typu trytytka; Inny
pt-BR: Tipo de abraçadeira da coifa da homocinética: Abraçadeira de fita com fivela; Abraçadeira de fita para crimpagem; Abraçadeira de orelha (Oetiker); Sem abraçadeiras incluídas; Abraçadeira de rosca sem fim; Fita estilo abraçadeira de nylon; Outros
zh-CN: CV 防尘套卡箍类型: 带扣束带卡箍; 压接束带卡箍; 耳蜗卡箍 (Oetiker); 不含卡箍; 蜗轮（螺纹）卡箍; 扎带式束带; 其他
ro-RO: Tip clemă pentru protecție CV: Colier cu bandă și cataramă; Colier cu bandă sertizată; Colier cu ureche (Oetiker); Fără coliere incluse; Colier cu șurub melcat; Bandă tip colier de plastic; Altele
en: CV boot clamp type: Band clamp with buckle; Crimp band clamp; Ear clamp (Oetiker); No clamps included; Worm-gear (screw) clamp; Zip-tie style band; Other
vi: Loại kẹp bọc trục CV: Kẹp đai có khóa; Kẹp đai uốn; Kẹp tai (Oetiker); Không kèm kẹp; Kẹp đai siết ốc; Dây đai kiểu lạt nhựa; Khác
pt-PT: Tipo de braçadeira para junta homocinética: Abraçadeira de fita com fecho; Abraçadeira de fita de engaste; Abraçadeira de orelha (Oetiker); Sem abraçadeiras incluídas; Abraçadeira de aperto sem-fim (parafuso); Abraçadeira tipo serrilha; Outro
sv: Typ av CV-klämma: Bandklämma med spänne; Crimpklämma; Öronklämma (Oetiker); Inga klämmor ingår; Skruvklämma (snäckväxel); Buntbandsmodell; Annat
hu: CV gumiharangbilincs típusa: Szalagos bilincs csattal; Roppantós szalagos bilincs; Füles bilincs (Oetiker); Bilincs nélkül; Csigahajtásos (csavaros) bilincs; Kábelkötöző típusú szalag; Egyéb
nb: CV-mansjettklemmetype: Båndklemme med spenne; Klemring; Øreklemme (Oetiker); Ingen klemmer inkludert; Slangeklemme (snekkedrev); Buntebånd; Annet
lt-LT: CV manžetės spaustuko tipas: Juostinė apkaba su sagtimi; Užspaudžiama juostinė apkaba; Ausinė apkaba („Oetiker“); Apkabų nepridėta; Sraigtinė apkaba (su slieku); Sąvaržos tipo juosta; Kita
bg-BG: Тип скоба за маншон на каре: Лентова скоба с катарама; Кримпваща лентова скоба; Скоба с ухо (Oetiker); Не са включени скоби; Червячна (винтова) скоба; Скоба тип свинска опашка; Други
th: ประเภทของสายรัดยางหุ้มเพลาขับ: แคลมป์รัดแบบมีหัวเข็มขัด; แคลมป์รัดแบบหนีบ; แคลมป์รัดแบบหู (Oetiker); ไม่รวมแคลมป์; แคลมป์รัดแบบเกลียวตัวหนอน (สกรู); สายรัดแบบเคเบิลไทร์; อื่นๆ
ru: Тип хомута пыльника ШРУСа: Ленточный хомут с пряжкой; Обжимной ленточный хомут; Ушной хомут (Oetiker); Без хомутов в комплекте; Червячный (винтовой) хомут; Хомут-стяжка; Другое
ja: CVブーツクランプタイプ: バックル付きバンドクランプ; クリンプバンドクランプ; イヤークランプ (Oetiker); クランプなし; ウォームギア (ネジ式) クランプ; 結束バンド式; その他
cs: Typ svěrky manžety homokinetického kloubu: Pásková spona s přezkou; Krimpovací pásková spona; Spona s uchem (Oetiker); Bez spon; Šneková (šroubovací) spona; Spona typu stahovací pásky; Jiné
da: Drivakselmanchettens klemmetype: Båndklemme med spænde; Crimp-båndklemme; Øreklemme (Oetiker); Ingen klemmer medfølger; Spændebånd (skrue); Strips-lignende bånd; Andet
sl-SI: Vrsta objemke za manšeto homokinetičnega zgloba: Trakasta objemka z zaponko; Stisljiva trakasta objemka; Ušesna objemka (Oetiker); Brez priloženih objemk; Polžasta (vijačna) objemka; Trak v slogu kabelske vezice; Drugo
sk-SK: Typ spony manžety homokinetického kĺbu: Pásková svorka s prackou; Krimpovacia pásková svorka; Ušková svorka (Oetiker); Bez svoriek; Závitovková (skrutková) svorka; Sťahovacia páska; Iné
nl: CV-hoes klemtype: Bandklem met gesp; Krimpklem; Oorklem (Oetiker); Geen klemmen inbegrepen; Wormslangklem (schroefklem); Kabelbinderklem; Overig
fi: Vetonivelen suojakumin kiinnitystyyppi: Pantanauha soljella; Puristettava pantakiinnike; Korvakekiristin (Oetiker); Ei sisällä kiinnikkeitä; Kierukkakiristin (ruuvi); Nippusidetyyppinen panta; Muu
hr-HR: Vrsta stezaljke manžete homokinetskog diferencijala: Trakasta obujmica s kopčom; Stezna trakasta obujmica; Ušna obujmica (Oetiker); Bez obujmica u pakiranju; Pužna (vijčana) obujmica; Traka u stilu vezice za kabele; Ostalo